【裁判字號】    95,易,94
【裁判日期】    950317
【裁判案由】    竊盜
【裁判全文】
臺灣新竹地方法院刑事判決                95年度易字第94號
公  訴  人  臺灣新竹地方法院檢察署檢察官
被      告  丁○○
上列被告因竊盜案件，經檢察官提起公訴（95年度偵字第429號
），經本院合議庭裁定改行簡式審判程序，本院判決如下：
    主  文
丁○○連續攜帶兇器，於夜間侵入住宅竊盜，處有期徒刑壹年貳
月。扣案之一字型起子壹支、扳手（一端為梅花扳手，一端為開
口扳手）壹支均沒收。
    事  實
一、丁○○基於意圖為自己不法所有之概括犯意，而連續為下列
    竊盜行為：(一)於民國95年1月2日凌晨1時30分許，侵入新竹
    縣湖口鄉○○村○○路76巷9弄13號公寓大樓內之地下室停
    車場，以客觀上可供兇器用之一字型起子1支破壞乙○○所
    有之車牌號碼JG－0312號自用小客車門鎖，竊取乙○○放在
    車內之上揭停車場電腦門禁感應卡得手，並造成乙○○之車
    鎖損壞無法使用（毀損部分未據告訴）。(二)復於同月9日上
    午8時許，在桃園縣楊梅鎮○○○路○段23巷口，以上揭之一
    字型起子破壞戊○○所有之車牌號碼DH－5867號自用小客車
    之車門（毀損部分未據告訴），竊取戊○○放在車內之汽、
    機車駕駛執照各1張、郵局存摺3本、郵局及臺中中小企業銀
    行金融卡各1張，猴子造型CD盒2盒、音樂CD片51片、香水1
    瓶、純銀耳環4對、工業用檢修刀1支、現金新臺幣300元得
    手。(三)再於同月12日下午5時許，在新竹市○○路95巷口，
    以來路不明之鑰匙2支開啟甲○○所有之車牌號碼LA－6700
    號自用小客車門鎖及電門鎖，竊取該車及車內之女用皮包3
    只及CD7片得手。(四)於同月12日下午6時許，在新竹縣警察局
    竹北分局新工派出所對面空地，以客觀上可供兇器用之扳手
    （一端為梅花扳手，一端為開口扳手）1支竊取停放在該處
    由丙○○所有已報失竊之車牌號碼FB－6618號自用小客車之
    車牌2面及邱金城已註銷之車牌號碼AP－8046號車牌2面，並
    將該車牌號碼AP－8046號車牌換掛在甲○○之車輛上使用。
    嗣於同月14日15時5分許，丁○○駕駛上揭所竊得之車牌號
    碼LA－6700號自用小客車至新竹縣竹北市○○○路603巷103
    號前拜訪涉有毒品罪嫌之綽號「西瓜」男子時，為查緝毒品
    案件之警方人員發現車牌與車身不符而當場查獲，並扣得鑰
    匙2支、一字型起子1支、十字型起子1支、T字型起子2支、
    板手4支（包含上揭一端為梅花扳手，一端為開口扳手之扳
    手1支）、鉗子1支、油壓剪1支、頭套1頂、毛線帽1頂等物
    。
二、案經甲○○、丙○○訴由新竹市警察局第一分局報請臺灣新
    竹地方法院檢察署檢察官偵查起訴。
    理  由
一、本件被告丁○○所犯加重竊盜、竊盜等罪，均非死刑、無期
    徒刑、最輕本刑為3年以上有期徒刑之罪，或高等法院管轄
    第一審之案件，被告於本院準備程序進行中，就被訴事實為
    有罪之陳述，經本院合議庭認合於刑事訴訟法第273條之1之
    規定，裁定進行簡式審判程序，合先敘明。
二、上揭事實，業據被告坦承不諱，所供核與告訴人甲○○、丙○○及被害人乙○○、戊○○之指述大致情節相符（至於告
    訴人丙○○雖指述其所有車牌號碼FB－6618號自用小客車於
    93年7月22日在臺北縣鶯歌鎮○○○路發現遭竊等情，惟並
    無證據足以認定該車係由被告竊取，此部分亦由公訴人於起
    訴書中認定被告並未竊取該車，且此部分與起訴部分有裁判
    上一罪關係，不另為不起訴處分，附此敘明），並有贓物認
    領保管單4紙、臺北縣政府警察局及新竹市警察局車輛協尋
    、車牌遺失（尋獲）電腦輸入單共3紙、車輛竊盜、車牌失
    竊資料個別查詢報表─查詢車輛認可資料2紙、車籍作業系
    統─查詢認可資料3紙（被害人邱金城雖未出面領回車牌號
    碼AP－8046之2面車牌，惟該車牌係屬其所有並已註銷等情
    ，有車籍作業系統─查詢認可資料1紙在卷可稽）、扣案竊
    車工具並查獲被竊車輛及查獲地點照片共22幀附於偵查卷內
    及作案用之一字型起子1支、扳手（一端為梅花扳手，一端
    為開口扳手）1支扣案可佐。足認被告自白與事實相符，事
    證明確，被告犯行堪以認定。
三、按刑法第321條第1項第1款之夜間侵入住宅竊盜罪，其所謂
    「住宅」，乃指人類日常居住之場所而言，公寓亦屬之；至
    公寓樓下之「樓梯間」，雖僅供各住戶出入通行，然就公寓
    之整體而言，該樓梯間為該公寓之一部分，而與該公寓有密
    切不可分之關係，故於夜間侵入公寓樓下之樓梯間竊盜，難
    謂無同時妨害居住安全之情形，自應成立刑法第321條第1項
    第1款於夜間侵入住宅竊盜罪，最高法院76年台上字第2972
    號判例意旨參照。查被告竊取被害人乙○○車輛內電腦門禁
    感應卡之地下室停車場，係與該公寓大樓之住戶有樓梯互通
    等情，業據被害人乙○○於偵查中證述明確，是該停車場於
    居住安全性上與住戶住宅具有密不可分之關係，秉諸同上揭
    法律意旨，亦屬住宅之一部分。又被告竊盜所用之扣案之一
    字型起子1支、扳手（一端為梅花扳手，一端為開口扳手）1
    支均係鐵製材質，質地堅硬，依一般社會觀念，均認為足以
    殺傷人之生命身體之危險物，自屬加重竊盜罪之兇器無訛。
    核被告所為事實欄一(一)部分係犯刑法第321條第1項第1款及
    第3款之攜帶兇器於夜間侵入住宅竊盜罪；事實欄一(二)、(四)
    部分係犯刑法第321條第1項第3款攜帶兇器竊盜罪；事實欄
    一(三)部分係犯刑法第320條第1項竊盜罪。被告先後5次（事
    實欄一(四)部分係連續竊取車牌2次）竊盜犯行，時間緊接，
    所犯罪名基本構成要件相同，顯係基於概括犯意而為，應依
    連續犯規定論以情節較重一攜帶兇器於夜間侵入住宅竊盜罪
    ，並加重其刑。爰審酌被告正值壯年，竟不思以己力賺取財
    物，而連續竊取汽車及車內之物及車牌多次，對他人財產安
    全危害甚鉅，惟事後尚能坦承犯行等一切情狀，本院認公訴
    人於起訴書中建請本院從重量處有期徒刑2年6月，並不相當
    ，是本院量處如主文所示之主刑。另公訴人建請本院依法宣
    告於刑之執行前，令被告入勞動處所強制工作，尚非無見，
    惟審酌被告於本院審理時坦承犯罪情形，顯然已有悔悟之意
    ，故認本院前開量處之刑已足使被告知所警惕，尚無予以強
    制工作之必要，併予敘明。扣案一字型起子1支及扳手（一
    端為梅花扳手，一端為開口扳手，詳如偵查卷第50頁所附作
    案工具照片中由右之鉗子1支起算至第4支之扳手）1支，為
    被告所有並供本件犯罪所用之物，業據被告供明，依法併予
    宣告沒收。另扣案之鑰匙2支，雖供被告犯罪所用，惟並非
    被告所有；且扣案十字型起子1支、T字型起子2支、扳手3支
    、鉗子1支、油壓剪1支、頭套1頂、毛線帽1頂，並非用於本
    件連續竊盜犯行等情，亦據被告供明，是依法不得宣告沒收
    ，附此指明。又公訴人於本院95年3月6日行準備程序時，當
    庭就起訴書犯罪事實欄一(二)（即事實欄一(二)）部分，原起訴
    書所載被告竊得財物部分之現金新加坡幣100元部分加以減
    縮；起訴書犯罪事實欄一(三)（即事實欄一(三)）部分，被告行
    竊地點更正為新竹市○○路95巷口，行竊手法更正為以撿拾
    鑰匙2支竊取，所竊得之財物則更正為車牌號碼LA－6700號
    自用小客車及車內之皮包3只、CD7片，並此敘明。
四、據上論斷，應依刑事訴訟法第273條之1、第299條第1項前段
    ，刑法第56條、第321條第1項第1款、第3款、第38條第1項
    第2款，判決如主文。
本案經檢察官邱巧寧到庭執行職務。
中    華    民    國    95    年    3    月    17    日
                  刑事第二庭法  官  方鴻愷
以上正本證明與原本無異。
如不服本判決，應於送達後10日內向本院提出上訴狀（應附繕本
），上訴於臺灣高等法院。
中    華    民    國    95    年    3    月    17    日
                            書記官  吳美雲
附錄本案論罪科刑法條全文：
刑法第321條：
中華民國刑法第321條
犯竊盜罪而有左列情形之一者，處6月以上、5年以下有期徒刑：
一  於夜間侵入住宅或有人居住之建築物、船艦或隱匿其內而犯
    之者。
二  毀越門扇、牆垣或其他安全設備而犯之者。
三  攜帶兇器而犯之者。
四  結夥三人以上而犯之者。
五  乘火災、水災或其他災害之際而犯之者。
六  在車站或埠頭而犯之者。
前項之未遂犯罰之。


司法院資訊處製作；財團法人民間司法改革基金會備份。
